臺灣臺南地方法院刑事判決　　　　　　 96年度交訴字第144號
公　訴　人　臺灣臺南地方法院檢察署檢察官
被　　　告　甲○○
　　　　　　　　　（現於臺灣臺南戒治所強制戒治）
上列被告因公共危險等案件，經檢察官提起公訴（九十六年度偵
字第九０二八號），本院判決如下：
    主  文
甲○○竊盜，累犯，處有期徒刑肆月，減為有期徒刑貳月，如易
科罰金，以新臺幣壹仟元折算壹日；又駕駛動力交通工具肇事，
致人受傷而逃逸，累犯，處有期徒刑捌月，減為有期徒刑肆月，
如易科罰金，以新臺幣壹仟元折算壹日。應執行有期徒刑陸月，
如易科罰金，以新臺幣壹仟元折算壹日。
    事實及理由
一、甲○○先前於民國九十年間因毒品案件，經本院判處有期徒
    刑五年確定，於九十五年六月二十日假釋出獄，並於九十六
    年一月十七日保護管束期滿視為刑之執行完畢，詎不知悔改
    ，為圖交通之便利，竟基於意圖為自己不法所有之犯意，於
    九十六年二月二十七日十二時五十分許，趁至其表哥之妻戊○○（與甲○○係四親等旁系姻親關係）位於臺南市○○區
    ○○路四段一九七巷四八弄三八號住處一樓之機會，未經戊○○之同意，即持車牌號碼ＤＮＫ─０７１號輕型機車（下
    稱ＤＮＫ─０７１號機車）之複製機車鑰匙，開啟停於上址
    一樓之ＤＮＫ─０７１號機車電門，竊取該機車得手後供己
    騎用而離去。
二、甲○○嗣於九十六年二月二十七日十三時三十八分許，騎乘
    ＤＮＫ─０７１號機車搭載其兄乙○○，沿臺南市○○區○○路二段北向車道逆向往南方向行駛，行經該路四九二巷路
    口處時，疏未注意，與當時丙○○所騎乘沿該路四九二巷由
    東往西方向行駛至該處路口並正欲右轉之車牌號碼Ｊ７８─
    ４７０號重型機車發生撞擊，丙○○因人車倒地而受有左膝
    瘀挫傷之傷害（過失傷害部分業因撤回告訴，另獲不起訴處
    分），甲○○明知其駕駛動力交通工具肇事發生車禍，並致
    丙○○受傷，竟萌生逃逸之意，未採取任何救護措施或報警
    前來處理，即將ＤＮＫ─０７１號機車棄置現場而逕行逃離
    肇事現場，經警依ＤＮＫ─０７１號機車之車籍資料，始循
    線查獲前情。
二、案經臺南市警察局第三分局報請臺灣臺南地方法院檢察署檢
    察官偵查起訴。
    理  由
一、按被告以外之人於偵查中向檢察官所為之陳述，除顯有不可
    信之情況者外，得為證據，刑事訴訟法第一百五十九條之一
    第二項定有明文，戊○○及丙○○於偵查中向檢察官所為之
    具結陳述（偵卷第七頁、第八頁、第十三頁至第十五頁），
    係被告甲○○以外之人於偵查中向檢察官所為之陳述，且未
    見有何顯不可信之情況，依上開規定，得為證據。再者戊○○及丙○○於警詢中之陳述，以及臺南市警察局車輛失竊電
    腦輸入單、尋獲電腦輸入單、車籍資料電腦查詢單、道路交
    通事故現場圖、道路交通事故調查報告表(一)、(二)、道路交通
    事故初步分析研判表、海佃診所診斷證明書各一份（見警卷
    第三頁至第十頁、第十九頁至第二一頁），檢察官及被告於
    本院調查證據時，均知曉為審判外之言詞及書面陳述，且至
    言詞辯論終結前均未聲明異議，本院審酌上開言詞及書面陳
    述作成之情況，認為適當，依刑事訴訟法第一百五十九條之
    五第二項規定，得為證據。再者傳聞法則係對於被告以外之
    人於審判外之言詞或書面陳述，亦即針對被告以外之人於審
    判外以言詞或書面所為之供述證據而為之規範，卷附事故現
    場和丙○○受傷相片二十二張（見警卷第二二頁至第三三頁
    ），係以科學、機械之方式，對於所拍攝內容所為忠實且正
    確之記錄，性質上並非供述證據，應無刑事訴訟法第一百五
    十九條第一項規定之適用。
二、訊據被告對於上揭事實均坦承不諱，核與證人戊○○於警詢
    、偵訊及審理中以及丙○○於警詢、偵訊中之陳述情節相符
    ，並有臺南市警察局車輛失竊電腦輸入單、尋獲電腦輸入單
    、車籍資料電腦查詢單、道路交通事故現場圖、道路交通事
    故調查報告表(一)、(二)、道路交通事故初步分析研判表、海佃
    診所診斷證明書各一份以及事故現場和丙○○受傷相片二十
    二張可稽，事證明確，被告犯行洵堪認定。
三、核被告所為，係犯刑法第三百二十條第一項之竊盜罪，以及
    同法第一百八十五條之四之駕駛動力交通工具肇事致人受傷
    而逃逸罪。證人戊○○迭於偵訊及審理中均證稱原停於其位
    於臺南市○○區○○路四段一九七巷四八弄三八號住處一樓
    之ＤＮＫ─０７１號機車，在遭竊之前並未插有未拔下之機
    車鑰匙等語，且被告除於偵訊中陳稱其有ＤＮＫ─０７１號
    機車之機車鑰匙等語外，於審理中亦稱其係以該機車之複製
    機車鑰匙騎走ＤＮＫ─０７１號機車等語至明，則檢察官認
    為被告係趁ＤＮＫ─０７１號機車之機車鑰匙未拔下之機會
    竊取之情，容有誤會。再者被告先前於九十年間因毒品案件
    ，經本院判處有期徒刑五年確定，於九十五年六月二十日假
    釋出獄，並於九十六年一月十七日保護管束期滿視為刑之執
    行完畢，有臺灣高等法院被告全國前案紀錄表可憑，其於前
    案執行完畢後五年內，再故意犯本件有期徒刑以上之罪，為
    累犯，應依刑法第四十七條第一項規定加重其刑。被告所犯
    上開二罪，犯意各別、行為互殊，應分論併罰。
四、爰審酌被告為圖自己交通之方便，竊取他人機車供己騎用，
    侵害他人之財產權，且於騎乘機車肇事致人受傷後，竟未留
    於現場處理救護而逃離現場，罔顧被害人之身體安全，然念
    其犯後尚知坦承犯行，犯後態度尚非欠佳，並考量被害人戊○○表示願原諒被告，且被害人丙○○之傷勢非鉅，而被告
    亦與丙○○達成和解，有請求撤回告訴狀可參，尚見被告存
    有彌補過錯之意等一切情狀，分別量處如主文所示之刑，又
    按犯最重本刑為五年以下有期徒刑之罪，依中華民國九十六
    年罪犯減刑條例規定減為六個月以下有期徒刑者，應於為減
    刑裁判時，併知易科罰金折算之標準，同條例第九條定有明
    文，被告上開二罪之犯罪行為時間，均在九十六年四月二十
    四日以前，且所犯刑法第一百八十五條之四之罪名，並非中
    華民國九十六年罪犯減刑條例第三條所列不得減刑之範圍，
    而所犯刑法第三百二十條第一項之竊盜罪，固為同條例第三
    條所列，然因其宣告刑在有期徒刑一年六月以下，仍合於同
    條例第二條第一項之規定，故應均減其宣告刑二分之一，並
    均諭知易科罰金之折算標準及定其應執行刑。至於供被告犯
    罪使用之複製機車鑰匙，並未扣案，且非違禁物或須義務沒
    收之物，爰不併予宣告沒收，附此敘明。
據上論斷，應依刑事訴訟法第二百九十九條第一項前段，刑法第
一百八十五條之四、第三百二十條第一項、第四十七條第一項、
第四十一條第一項前段、第五十一條第五款，中華民國九十六年
罪犯減刑條例第二條第一項第三款、第七條、第九條、第十條第
一項，刑法施行法第一條之一第一項、第二項後段，判決如主文
。
本案經檢察官丁○○到庭執行職務。
中　　華　　民　　國　　96　　年　　12　　月　　10　　日
                  刑事第十一庭審判長法  官  陳威龍
                                    法  官  黃欣怡
                                    法  官  吳坤芳
以上正本證明與原本無異。
如不服本判決應於收受本判決後10日內向本院提出上訴書狀，並
應敘述具體理由。如未敘述上訴理由者，應於上訴期間屆滿後20
日內向本院補提理由書狀（均須按他造當事人之人數附繕本）「
切勿逕送上級法院」。
　　　　　　　　　　　　　　　　　  書記官  鄭吉裕
中　　華　　民　　國　　96　　年　　12　　月　　11　　日
附錄論罪科刑法條：
刑法第185條之4
駕駛動力交通工具肇事，致人死傷而逃逸者，處6月以上5年以下
有期徒刑。
刑法第320條第1項
意圖為自己或第三人不法之所有，而竊取他人之動產者，為竊盜
罪，處 5 年以下有期徒刑、拘役或 5 百元以下罰金。
